臺灣高雄地方法院刑事判決                            九十一年度訴緝字第二號
    公  訴  人  臺灣高雄地方法院檢察署檢察官
    被      告  乙○○
    指定辯護人  本院公設辯護人黃之中
右列被告因毒品危害防制條例等案件，經檢察官提起公訴（八十九年度偵字第二六八
八號、八十九年度偵字第三○三七號），本院判決如左：
    主  文
乙○○未經許可，持有其他可發射子彈具有殺傷力之改造金屬玩具手槍，累犯，處有
期徒刑壹年肆月，併科罰金新臺幣參萬元，罰金如易服勞役，以新臺幣玖佰元即銀元
參佰元折算壹日，扣案改造之改造金屬玩具手槍壹把（槍枝管制編號：000000
0000號）沒收。又共同連續販賣第一級毒品，累犯，處有期徒刑捌年，褫奪公權
柒年，扣案之第一級毒品海洛因共貳拾壹包（合計淨重伍拾貳點柒玖公克，包裝重拾
點參公克）、殘留有第一級毒品海洛因之注射針筒參支均沒收銷燬之；000000
0000號、0000000000號行動電話各壹支、0000000000號、
000000000號呼叫器各壹只、空夾鍊袋共參佰伍拾陸個沒收；販賣第一級毒
品所得財物新臺幣壹萬元沒收，如全部或一部不能沒收時，以其財產抵償之。又共同
連續販賣第二級毒品安非他命，累犯，處有期徒刑柒年陸月，褫奪公權參年，扣案之
第二級毒品安非他命參拾貳包（各分裝成壹點陸參公克、壹點柒參公克、參點參柒公
克、參點肆壹公克、壹點柒貳公克、壹點柒肆公克、貳點壹貳公克、壹點陸捌公克、
壹點陸肆公克、壹點陸伍公克、壹點柒參公克、壹點陸捌公克、壹點柒參公克、參點
參玖公克、壹點肆參公克、參點肆公克、參點貳參公克、壹點陸肆公克、參點陸肆公
克、拾玖點零柒公克、參點柒公克、壹點柒參公克、壹點肆肆公克、拾點壹柒公克、
參點伍玖公克、壹點柒壹公克、參點伍貳公克、參拾柒點參柒公克、參拾捌點貳參公
克、參拾捌點肆壹公克、參拾伍點陸柒公克、參拾陸點肆陸公克）、殘留有第二級毒
品安非他命之電子磅秤壹台、玻璃球管伍支均沒收銷燬之；0000000000號
、0000000000號行動電話各壹支、0000000000號、00000
0000號呼叫器各壹只、空夾鍊袋參佰伍拾陸個沒收；販賣第二級毒品安非他命所
得新臺幣壹萬元沒收，如全部或一部不能沒收時，以其財產抵償之。應執行有期徒刑
拾陸年肆月，併科罰金新臺幣參萬元，罰金如易服勞役，以新臺幣玖佰元即銀元參佰
元折算壹日，褫奪公權柒年；扣案之改造金屬玩具手槍壹把（槍枝管制編號：000
0000000號）沒收；第一級毒品海洛因共貳拾壹包（合計淨重伍拾貳點柒玖公
克，包裝重拾點參公克）、殘留有第一級毒品海洛因之注射針筒參支均沒收銷燬之；
0000000000號、0000000000號行動電話各壹支、000000
0000號、000000000號呼叫器各壹只、空夾鍊袋參佰伍拾陸個沒收，販
賣第一級毒品所得財物新臺幣壹萬元沒收，如全部或一部不能沒收時，以其財產抵償
之；第二級毒品安非他命參拾貳包（各分裝成壹點陸參公克、壹點柒參公克、參點參
柒公克、參點肆壹公克、壹點柒貳公克、壹點柒肆公克、貳點壹貳公克、壹點陸捌公
克、壹點陸肆公克、壹點陸伍公克、壹點柒參公克、壹點陸捌公克、壹點柒參公克、
參點參玖公克、壹點肆參公克、參點肆公克、參點貳參公克、壹點陸肆公克、參點陸
肆公克、拾玖點零柒公克、參點柒公克、壹點柒參公克、壹點肆肆公克、拾點壹柒公
克、參點伍玖公克、壹點柒壹公克、參點伍貳公克、參拾柒點參柒公克、參拾捌點貳
參公克、參拾捌點肆壹公克、參拾伍點陸柒公克、參拾陸點肆陸公克）、殘留有第二
級毒品安非他命之電子磅秤壹台、玻璃球管伍支均沒收銷燬之；共同販賣第二級毒品
安非他命所得新臺幣壹萬元沒收，如全部或一部不能沒收時，以其財產抵償之。
    事  實
一、乙○○前曾於民國八十五年八月間因違反麻醉藥品管理條例案件，經法院判處有
    期徒刑七月，於八十六年四月四日執行完畢，仍不知悔改。竟於八十八年十二月
    間某日，在高雄縣彌陀鄉南寮國小附近，自一位不詳年籍名為「陳明宏」者處，
    收受具殺傷力，仿ＧＬＯＣＫ廠半自動手槍製造之玩具手槍更換土造金屬槍管而
    成之改造手槍一把（槍枝管制編號0000000000），及土造九ＭＭ子彈
    四顆（均經實測擊發完畢），不具殺傷力之子彈六顆，而未經許可，無故持有並
    將之置放於其所使用之ＬＣＸ─七五○輕機車內（車主為蔡文治）。
二、乙○○另於八十八年十一月間許，在高雄市鹽埕區舊市府後方，以新臺幣（下同
    ）三十萬元之代價向姓名年籍不詳綽號「文仔」之男子購得不詳數量之第一級毒
    品海洛因及第二級毒品安非他命後，與貪圖可獲贈第一級毒品海洛因、分享販毒
    價款利益之甲○○（另由本院判決確定），共同基於販賣第一級毒品海洛因及第
    二級毒品安非他命營利之概括犯意聯絡，連續自民國八十九年一月二十五日起，
    由乙○○以0000000000號、0000000000號行動電話及00
    00000000號呼叫器為對外聯絡工具，俟其與不特定人談妥交易種類、數
    量及金額後，乙○○再以甲○○所有之000000000號呼叫器與之聯絡，
    再由甲○○攜帶相當種類及數量之第一級毒品海洛因或第二級毒品安非他命前往
    高雄縣彌陀鄉彌陀國中附近，與購買毒品者接洽，甲○○以每次交易第一級毒品
    海洛因至少一千元之代價，交付海洛因約十次予不特定之購毒者，而與乙○○共
    同取得約一萬元之價款；另以每次交易第二級毒品安非他命每包二千元之代價，
    在前開地點出售予不詳姓名者，共交易五次，取得至少一萬元之款項，甲○○並
    因此獲得乙○○交付若干數量之海洛因免費施用，及有時於交易完成後，朋分約
    五百元至一千元之利益。嗣於八十九年一月二十七日十四時許，經警據報前往甲
    ○○位於高雄縣彌陀鄉○○路三十六號租住處盤檢時，於乙○○借宿之房間內扣
    得第一級毒品海洛因七包（毛重約二‧一公克）、殘留有第一級毒品海洛因之注
    射針筒三支、殘留有第二級毒品安非他命之電子磅秤一台、玻璃球管五支、乙○
    ○所有之0000000000號、0000000000號行動電話各壹支、
    0000000000號呼叫器一只、空夾鍊袋六十六個、現金二萬二千元；甲
    ○○所有之000000000號呼叫器一只、止血帶一條等物。甲○○於同日
    十九時許，主動供出其取得毒品之來源，並帶同警方前往其上開住處內所停放乙
    ○○使用之ＬＣＸ─七五○號輕機車置物箱內，起獲乙○○所有之第一級毒品海
    洛因十四包（毛重約伍拾玖點捌公克）、第二級毒品安非他命三十二包合計共二
    百七十三點六三公克（分裝成壹點陸參公克、壹點柒參公克、參點參柒公克、參
    點肆壹公克、壹點柒貳公克、壹點柒肆公克、貳點壹貳公克、壹點陸捌公克、壹
    點陸肆公克、壹點陸伍公克、壹點柒參公克、壹點陸捌公克、壹點柒參公克、參
    點參玖公克、壹點肆參公克、參點肆公克、參點貳參公克、壹點陸肆公克、參點
    陸肆公克、拾玖點零柒公克、參點柒公克、壹點柒參公克、壹點肆肆公克、拾點
    壹柒公克、參點伍玖公克、壹點柒壹公克、參點伍貳公克、參拾柒點參柒公克、
    參拾捌點貳參公克、參拾捌點肆壹公克、參拾伍點陸柒公克、參拾陸點肆陸公克
    ），空夾鍊袋二百九十個及前開改造金屬玩具手槍一把及土造子彈十顆等物，因
    而破獲毒品來源。
三、案經高雄市政府警察局楠梓分局移請臺灣高雄地方法院檢察署檢察官偵查起訴。
    理  由
一、訊據被告乙○○除對其在前揭時地經警查獲外，餘均矢口否認，辯稱：警方於前
    開時地，在ＬＣＸ─七五○號輕機車置物箱內所扣得之毒品及槍彈等物，非伊所
    有，當時該車為伊借予共同被告甲○○使用，伊之所以在警訊時供稱毒品是伊所
    有，乃因被刑求所致云云。經查：
(一)、高雄市政府警察局楠梓分局員警於八十九年一月二十六日十四時許，在高雄縣彌
    陀鄉○○路三十六號共同被告甲○○住處進行盤檢時，先扣得第一級毒品海洛因
    七包（毛重約二‧一公克）、注射針筒三支、電子磅秤一台、玻璃球管五支、0
    000000000號、0000000000號行動電話各壹支、00000
    00000號、000000000號呼叫器各一只、空夾鍊袋六十六個、現金
    二萬二千元、止血帶一條等物。嗣於同日十九時許，警方透過共同被告甲○○主
    動供述，折返上址住處內所停放之ＬＣＸ─七五○號輕機車（車主為蔡文治）置
    物箱內，起獲乙○○所有之第一級毒品海洛因十四包、第二級毒品安非他命三十
    二包、空夾鍊袋二百九十個、改造手槍一支及子彈十顆之過程，業據被告乙○○
    坦言上情非虛，核與共同被告甲○○供述之情節，及證人即查獲員警吳瑞成，在
    場證人曾永仁、王綿君證述之詞相符，並有車籍作業系統查詢資料、高雄市政府
    警察局楠梓分局執行逕行搜索結果報告書各一份在卷可稽，故上開事實堪予認定
    。
(二)、警方前後二次扣得之白色粉末共二十一包（法務部調查局鑑驗通知書誤載為二十
    二包），及在ＬＣＸ─七五○號輕機車置物箱內起獲之白色晶體三十二包等物，
    分屬合計淨重伍拾貳點柒玖公克（包裝重拾點參公克）之第一級毒品海洛因，及
    分裝成壹點陸參公克、壹點柒參公克、參點參柒公克、參點肆壹公克、壹點柒貳
    公克、壹點柒肆公克、貳點壹貳公克、壹點陸捌公克、壹點陸肆公克、壹點陸伍
    公克、壹點柒參公克、壹點陸捌公克、壹點柒參公克、參點參玖公克、壹點肆參
    公克、參點肆公克、參點貳參公克、壹點陸肆公克、參點陸肆公克、拾玖點零柒
    公克、參點柒公克、壹點柒參公克、壹點肆肆公克、拾點壹柒公克、參點伍玖公
    克、壹點柒壹公克、參點伍貳公克、參拾柒點參柒公克、參拾捌點貳參公克、參
    拾捌點肆壹公克、參拾伍點陸柒公克、參拾陸點肆陸公克，合計為二百七十三點
    六三公克之第二級毒品安非他命，此有法務部調查局鑑定通知書及高雄醫學大學
    附設中和紀念醫院檢驗報告各一份在卷可稽；另扣案之注射針筒、電子磅秤及玻
    璃球管等物，亦分別殘留有第一級毒品海洛因及第二級毒品安非他命與之結合而
    無從析離，此亦有高雄醫學大學附設中和紀念醫院檢驗報告三份附卷憑查，足證
    上開扣案物確分屬第一級毒品海洛因及第二級毒品安非他命之事實。再者警方於
    ＬＣＸ─七五○號輕機車內起獲之改造手槍一支，經送鑑驗結果，認係具殺傷力
    ，仿ＧＬＯＣＫ廠半自動手槍製造之玩具手槍更換土造金屬槍管而成之改造手槍
    ；而扣獲之子彈十顆，經實測擊發結果，認其中土造九ＭＭ子彈四顆具有殺傷力
    ，餘子彈六顆則因無法擊發，認不具殺傷力一節，亦有內政部警政署刑事警察局
    八十九年二月十七日刑鑑字第一六四四三號鑑驗通知書一份及該局九十一年四月
    九日刑鑑字第九一○○七一七一七號函覆在卷，足證上開扣得之改造金屬玩具手
    槍一支及土造子彈四顆，係屬槍砲彈藥刀械管制條例第四條第一款所定其他可發
    射金屬或子彈，具殺傷力之手槍，及可供該改造金屬玩具手槍所使用，具有殺傷
    力子彈之事實。
(三)、被告乙○○所辯刑求一節，業經證人吳瑞成到庭證陳：乙○○筆錄是其所製作，
    訊問過程平和，均基於乙○○自由意願陳述，沒有刑求之事，如果有刑求的話，
    就不會把乙○○說沒有販賣毒品的情形記載在筆錄上等語（詳見本院九十一年二
    月六日筆錄），參以被告除於警訊時供承上開扣得物品中，除針筒三支、部分夾
    鍊袋及000000000號呼叫器外，餘均為其所有之詞，復於偵查中初訊時
    坦言：手槍、子彈是陳明宏寄放，海洛因及安非他命是以三十萬元買來的等語（
    詳見偵查卷八十九年一月二十八日訊問筆錄），可見其辯詞，已乏其據。又被告
    於八十九年一月二十八日解送至高雄看守所時，雖受有右眼角紅腫、後頸紅腫之
    傷勢，惟其受傷之原因，亦經其陳稱，是因伊在甲○○家中睡覺，因警方欲銬上
    手銬，但伊自認沒事，被警方毆打所致（詳卷附臺灣高雄看守所被告入所前受傷
    經過自述登記簿所載），而被告所述逮捕過程中所導致之傷勢，已經證人即查獲
    員警楊志旺到庭結證稱：在查獲毒品過程中，乙○○有反抗，為了壓制其反抗，
    在過程中有拉扯，訊問並無刑求等語（詳見本院九十一年三月二十日審判筆錄）
    ，彰顯被告於高雄看守所自述之傷勢，係因逮捕過程所致，與刑求一事毫無關聯
    ，故其於警訊時自白：伊於八十八年十二月間某日，在高雄縣彌陀鄉南寮國小附
    近，自一位不詳年籍名為「陳明宏」者處收受上開槍彈；及前開扣得之毒品，係
    伊於八十八年十一月間許，在高雄市鹽埕區舊市府後方，以三十萬元之代價向姓
    名年籍不詳綽號「文仔」之男子購得之詞，確係出自其真實意願所陳之事實。再
    者停放在高雄縣彌陀鄉光和三十六號內之ＬＣＸ─七五○號輕機車，並非共同被
    告甲○○所使用，亦據其於本院審理中供述甚明，益反證被告所辯刑求及該部Ｌ
    ＣＸ─七五○號輕機車是由共同被告甲○○使用一節，與事證未合，不足採信。
(四)、被告乙○○持有前開毒品等物之用途，業經共同被告甲○○於本院八十九年度訴
    字第二五七二號案件警訊及審理中證陳：「老弟」乙○○是以00000000
    00號、0000000000號行動電話及0000000000號呼叫器為
    聯絡工具，待談妥金額及交易處所，再叫伊送毒品前往，如果伊不在，就會打0
    00000000號呼叫器通知伊取貨前往交易地點，然後把錢交給乙○○，伊
    幫乙○○送貨交易，可獲得一些毒品海洛因或五百元、一千元不等；伊共交易約
    十五次，交付海洛因每包都是一千元，得款約一萬元，安非他命每包賣二千元，
    從八十九年一月二十五日開始替乙○○送貨交易，地點均在彌陀國中附近等語，
    核與證人曾永仁於本院審理中證陳之情節相符（以上均詳見前開卷警訊及本院八
    十九年十二月四日、九十年十月十九日及九十年十一月七日訊問筆錄），共同被
    告甲○○既與被告乙○○利害與共，衡情應無設詞攀誣被告乙○○入罪，徒使自
    己受有重刑處罰之動機。另由上開第二級毒品安非他命之重量觀之，均以有定律
    規格之方式分裝，顯係販毒者預慮欲購買者經濟能力及所須數量而分裝，彰顯分
    裝者主觀上係有販賣圖利之意圖。再由扣案之毒品數量非微，並結合行動電話、
    呼叫器、電子磅秤、空夾鍊袋等物，其整體效用客觀上足以供人販賣毒品所用，
    益可證共同被告甲○○前開不利於被告乙○○之情詞，信而有徵，核與扣案事證
    相符，應堪採信。故本案事證已臻明確，被告犯行堪予認定。
二、核被告乙○○所為，係犯毒品危害防制條例第四條第一項、第二項之販賣第一級
    及第二級毒品罪；與槍砲彈藥刀械管制條例第十一條四項、第十二條第四項之未
    經許可，持有其他可發射子彈具殺傷力之改造金屬玩具手槍及子彈罪。被告與甲
    ○○就上開販賣第一級及第二級毒品之犯行間有犯意聯絡及行為分擔，皆為共同
    正犯。被告單純持有第一級及第二級毒品之低度行為，應為其進而販賣之高度行
    為所吸收，均不另論罪。被告多次販賣海洛因及安非他命之行為，均時間緊接，
    方法相同，所犯為構成要件相同之罪，顯各係基於概括之犯意為之，為連續犯，
    均應依刑法第五十六條之規定論以一罪，除犯同條例第四條第一項販賣第一級毒
    品罪之法定刑（死刑或無期徒刑）及同條第二項販賣第二級毒品罪法定最重本刑
    無期徒刑之部分，均依法不得加重外，其餘部分均依法加重其刑。被告一持有上
    開槍彈之行為，觸犯槍砲彈藥刀械管制條例第十一條第四項及第十二條第四項之
    罪，應從一重論以同條例第十一條第四項之未經許可，持有其他可發射子彈，具
    有殺傷力之改造金屬玩具手槍罪處斷。被告以上所犯販賣第一級毒品罪、第二級
    毒品罪及持有其他可發射子彈，具有殺傷力之改造金屬玩具手槍罪間，犯意各別
    ，罪名不同，應予分論併罰。被告前曾於八十五年八月間因違反麻醉藥品管理條
    例案件，經法院判處有期徒刑七月，於八十六年四月四日執行完畢，此有臺灣高
    等法院被告全國前案紀錄表在卷足考，其於有期徒刑之執行完畢後，五年內再犯
    本案最重本刑均為有期徒刑以上之刑之罪，為累犯，除犯毒品危害防制條例第四
    條第一項販賣第一級毒品罪之法定刑（死刑或無期徒刑）及同條第二項販賣第二
    級毒品罪法定最重本刑無期徒刑之部分，均依法不得加重外，其餘部分均依刑法
    第四十七條之規定加重其刑，並就販賣第一級及第二級毒品罪刑遞加之。
三、被告雖有多次販售第一級毒品海洛因之行為，惟念其所售出之數量非多，僅係小
    盤毒販，並非大盤毒梟，如量處法定最低刑度無期徒刑，猶嫌過重，其犯罪情狀
    非無全可憫恕之處，爰依刑法第五十九條規定，酌減輕其刑。爰審酌被告乙○○
    藉販賣毒品牟利，所持有毒品數量不少，對社會之潛在危害非微，並持有槍彈，
    槍、毒合流，影響社會治安甚鉅，及其於犯罪後飾詞圖卸，毫無悔意等一切情狀
    ，且衡其販賣第一級及第二級毒品犯罪之性質，認有褫奪公權之必要，故量處如
    主文所示之刑，並定其應執行刑及褫奪公權之最長期，與諭知罰金易服勞役之折
    算標準，以資懲儆。末查，扣案之改造金屬玩具手槍一把（槍枝管制編號000
    0000000），應依刑法第三十八條第一項第一款之規定，併予宣告沒收。
    另扣案之第一級毒品海洛因共二十一包（合計淨重伍拾貳點柒玖公克、包裝重拾
    點參公克）、第二級毒品安非他命三十二包（分裝成壹點陸參公克、壹點柒參公
    克、參點參柒公克、參點肆壹公克、壹點柒貳公克、壹點柒肆公克、貳點壹貳公
    克、壹點陸捌公克、壹點陸肆公克、壹點陸伍公克、壹點柒參公克、壹點陸捌公
    克、壹點柒參公克、參點參玖公克、壹點肆參公克、參點肆公克、參點貳參公克
    、壹點陸肆公克、參點陸肆公克、拾玖點零柒公克、參點柒公克、壹點柒參公克
    、壹點肆肆公克、拾點壹柒公克、參點伍玖公克、壹點柒壹公克、參點伍貳公克
    、參拾柒點參柒公克、參拾捌點貳參公克、參拾捌點肆壹公克、參拾伍點陸柒公
    克、參拾陸點肆陸公克），及分別殘留有第一級毒品海洛因及第二級毒品安非他
    命之注射針筒三支、電子磅秤一台及玻璃球管五支等物，分屬第一級毒品海洛因
    及第二級毒品安非他命，已如前述，爰依毒品危害防制條例第十八條第一項之規
    定，宣告沒收銷燬之。另扣案之0000000000號、000000000
    0號行動電話各壹支、空夾鍊袋三百五十六個、0000000000號呼叫器
    一只、000000000號呼叫器一只等物，亦分屬共同被告甲○○及乙○○
    所有，且均共用以供渠等實施上開犯行所用之物，業如前述，爰併依同條例第十
    九條第一項前段之規定，一併諭知沒收。又被告甲○○與被告乙○○共同販賣第
    一級及第二級毒品所得款項各一萬元，合計二萬元，爰依同條例第十九條第一項
    後段之規定併予宣告沒收，如全部或一部不能沒收時，以其財產抵償之。至於扣
    案之止血帶一條，核與被告等上開犯行無關，另上開第一級毒品海洛因及第二級
    毒品安非他命經送鑑驗耗損部分，業已滅失；及具有殺傷力可供改造金屬玩具手
    槍使用之子彈四顆，業已擊發滅失，與其餘無法擊發，不具殺傷力之子彈六顆等
    物，均未為沒收之諭知，附此敘明。
據上論斷，應依刑事訴訟法第二百九十九條第一項前段，槍砲彈藥刀械管制條例第十
一條第四項、第十二條第四項，毒品危害防制條例第四條第一項、第二項、第十八條
第一項、第十九條第一項、刑法第十一條、第二十八條、第五十六條、第五十五條、
、第四十七條、第五十一條第五款、第八款、第九款、第四十二條第二項、第三十七
條第二項、第三十八條第一項第一款、第五十九條，罰金罰鍰提高標準條例第二條，
現行法定貨幣折算新臺幣條例第二條，判決如主文。
中      華      民      國      九十一      年      五      月    八    日
                                臺灣高雄地方法院刑事第二庭
                                      法  官    李代昌
右正本證明與原本無異。
如不服本判決，應於判決送達後十日內，向本院提出上訴狀。
                                      書記官    吳月華
中      華      民      國      九十一      年      五      月    八    日
附錄本判決論罪科刑適用法條
槍砲彈藥刀械管制條例第十一條
未經許可，製造、販賣或運輸第四條第一項第一款所稱其他可發射金屬或
子彈具有殺傷力之各式槍砲者，處五年以上有期徒刑，併科新臺幣一千萬
元以下罰金。
未經許可，轉讓、出租或出借前項所列槍砲者，處三年以上十年以下有期
徒刑，併科新臺幣七百萬元以下罰金。
意圖供自己或他人犯罪之用，而犯前二項之罪者，處無期徒刑或七年以上
有期徒刑，併科新臺幣一千萬元以下罰金。
未經許可，持有、寄藏或意圖販賣而陳列第一項所列槍砲者，處一年以上
七年以下有期徒刑，併科新臺幣七百萬元以下罰金。
第一項至第三項之未遂犯罰之。
毒品危害防制條例第四條
製造、運輸、販賣第一級毒品者，處死刑或無期徒刑；處無期徒刑者，得
併科新台幣一千萬元以下罰金。
製造、運輸、販賣第二級毒品者，處無期徒刑或七年以上有期徒刑，得併
科新台幣七百萬元以下罰金。
製造、運輸、販賣第三級毒品者，處五年以上有期徒刑，得併科新台幣五
百萬元以下罰金。
製造、運輸、販賣專供製造或施用毒品之器具者，處一年以上七年以下有
期徒刑，得併科新台幣一百萬元以下罰金。
前四項之未遂犯罰之。
